臺灣高等法院刑事裁定
111年度抗字第104號
抗  告  人  
即  受刑人  黃楷翔




上列抗告人因檢察官聲請定其應執行刑案件，不服臺灣新竹地方
法院中華民國110年12月20日裁定（110年度聲字第3903號），提
起抗告，本院裁定如下：
    主  文
抗告駁回。                                             
    理  由
一、原裁定意旨略以：抗告人即受刑人黃楷翔因犯搶奪案件，經
    法院判處如附表所示之刑確定在案，其中固有得易科罰金與
    不得易科罰金之罪，惟受刑人就前開數罪請求檢察官聲請合
    併定其應執行刑，有其於民國110年11月10日簽名且捺指印
    之定刑聲請切結書可憑，檢察官聲請定其應執行之刑，經審
    核認聲請為正當，爰定其應執行有期徒刑11月。　　
二、抗告意旨略以：實務上學者論著有主張在累進遞減之原則上
    ，數罪併罰時具體審酌整體犯罪過程之各罪關係，宜予各刑
    相加後酌減三分之一以上。我國刑法兼具應報主義及預防主
    義之雙重目的，要難僅以行為人犯罪次數作為定其應執行刑
    期之唯一標準，而應考量行為人犯罪時之密接性及個人情狀
    ，定其應執行刑期，始較符合公平比例原則，請求重新量刑
    ，給予最有利之裁定及早日重返社會之機會。
三、法律適用說明：
（一）按裁判確定前犯數罪者，併合處罰之。但有得易科罰金之
      罪與不得易科罰金之罪者，不在此限。前項但書情形，受
      刑人請求檢察官聲請定應執行刑者，依第51條規定定之。
      數罪併罰，有二裁判以上者，依刑法第51條之規定，定其
      應執行之刑。數罪併罰，宣告多數有期徒刑者，於各刑中
      之最長期以上，各刑合併之刑期以下，定其刑期，但不得
      逾30年，刑法第50條第1項第1款、第2項、第53條、第51
      條第5款分別定有明文。
（二）復按法律上屬於自由裁量事項，尚非概無法律性之拘束，
      在法律上有其外部界限及內部界限。前者法律之具體規定
      ，使法院得以具體選擇為適當裁判，此為自由裁量之外部
      界限；後者法院為自由裁量時，應考量法律之目的，法律
      秩序之理念所在，此為自由裁量之內部界限。法院為裁判
      時，兩者均不得有所踰越。在數罪併罰而有二裁判以上，
      應定其應執行刑之案件，法院所為刑之酌定，固屬自由裁
      量事項，然對於法律之內、外部界限，仍均應受其拘束（
      最高法院92年度台非字第187號判決意旨參照）。法院定
      執行刑時，茍無違法律之內、外部界限，其應酌量減輕之
      幅度為何，實乃裁量權合法行使之範疇，自不得遽指違法
      （最高法院102年度台抗字第932號裁定意旨參照）。
四、經查：
（一）受刑人犯如附表所示2罪，前經法院判決如附表所示之刑
      並確定在案，有該判決及本院被告前案紀錄表可稽。茲檢
      察官向原審法院聲請定其應執行刑，經原審審核認聲請為
      正當，依刑法第51條第5款規定，定其附表所示之刑應執
      行刑為有期徒刑11月，經核係在各宣告刑中之最長期有期
      徒刑9月以上，各刑合併之刑期有期徒刑1年2月以下。
（二）原審既已敘明「審酌受刑人所犯2罪為搶奪未遂及搶奪罪
      ，均為財產犯罪，手段皆為騎機車時趁被害人不備而搶奪
      頸部之金項鍊，對其等人身安全造成一定危險，亦使其等
      心生恐懼及受有財產損失，復斟酌受刑人於1個月內犯本
      案2罪，時間密接，於合併處罰時之責任非難重複程度高
      ，然考量犯後坦承犯行，而為整體犯行非難評價，定其應
      執行之刑」，且所量處之刑在刑法第51條第5款所定範圍
      內，自形式上觀察，並未逾越法律外部性界限及定執行刑
      之目的，亦無違反比例原則、公平原則、法律秩序之理念
      及法律之規範目的等內部性界限，尚無從認原裁定有何違
      法或不當之處。況附表所定執行刑之範圍既在「有期徒刑
      9月至1年2月」間，原審量處應執行刑為有期徒刑11月，
      要屬法院裁量職權之適法行使，核無不當。抗告意旨指摘
      原裁定所定之刑期過重而請求重新定其應執行刑云云，其
      抗告為無理由，應予駁回。
據上論斷，應依刑事訴訟法第412條，裁定如主文。 
中　　華　　民　　國　　111 　年　　1 　　月　　27　　日
                  刑事第二十五庭審判長法  官 邱滋杉
                                      法  官 黃翰義
                                      法  官 邱瓊瑩
以上正本證明與原本無異。
如不服本裁定，應於收受送達後五日內向本院提出再抗告狀。
                                      書記官 桑子樑
中　　華　　民　　國　　111 　年　　1 　　月　　27　　日